【裁判字號】    99,訴,1496
【裁判日期】    991123
【裁判案由】    妨害性自主罪
【裁判全文】
臺灣臺北地方法院刑事判決               99年度訴字第890號
公  訴  人  臺灣臺北地方法院檢察署檢察官
被      告  張智倫
指定辯護人  本院公設辯護人曾德榮  
上列被告因妨害性自主罪案件，經檢察官提起公訴（99年度偵字
第6330號）及追加起訴（99年度蒞追字第23號），本院判決如下
：
    主  文
張智倫對於未滿十四歲之女子為性交，貳罪，各處有期徒刑年
。應執行有期徒刑肆年。
    事  實
一、張智倫於民國99年初許，在網路豆豆聊天室結識未滿14歲之
    A女（代號00000000，86年1月生，真實姓名年籍均詳卷，下
    稱A女），其後2人藉由網路及電話往來，而渠2人熟識後，
    張智倫明知A女係未滿14歲之少女，性觀念未臻成熟，並無
    完全性自主同意之能力，竟為滿足其性慾，仍基於與未滿14
    歲之女子為性交之犯意，於99年2月21日（追加起訴書誤載
    為24日，業經公訴檢察官當庭更正），與A女相約在臺北縣
    新店市○○路與寶橋路之「麥當勞」前見面，碰面後即帶同
    A  女至臺北縣新店市○○路6巷4號頂樓加蓋處，經A女同意
    後，以其陰莖進入A女陰道內，為性交之行為。詎張智倫事
    後另基於與未滿14歲之女子為性交之犯意，於同年月24日，
    以欲清償A女金錢為由再次邀約見面，迨A女抵達上開地點後
    ，張智倫始向A女提出為性交行為之要求，經A女同意後，以
    其陰莖進入A女陰道內，為性交之行為。惟張智倫為性交行
    為後非但未踐行諾言，清償積欠A女之金錢，反撇下A女逕自
    離去，A女因追趕不上張智倫遂蹲於路旁哭泣，始經路人協
    助報警處理，而獲悉上情。
二、案經A女訴由臺北縣政府警察局新店分局報告臺灣臺北地方
    法院檢察署檢察官偵查起訴暨追加起訴。
    理  由
一、程序部分：
（一）按於第一審辯論終結前，得就與本案相牽連之犯罪或本罪
      之誣告罪，追加起訴，刑事訴訟法第265條第1項定有明文
      ，而所謂相牽連案件，依刑事訴訟法第7條規定，包括：
      (1)一人犯數罪者、(2)數人共犯一罪或數罪者、(3) 數人
      同時在同一處所各別犯罪者、(4) 犯與本罪有關係之藏匿
      人犯、湮滅證據、偽證、贓物各罪者。查本件被告張智倫
      因涉犯妨害性自主罪，經臺灣臺北地方法院檢察署檢察官
      提起公訴，於99年6月7日繫屬本院（99年度訴字第890號
      ），嗣後檢察官於該案第一審辯論終結前，就被告另次所
      涉之妨害性自主犯行部分（即99年2月21日所犯），認與
      已提起公訴之部分屬相牽連犯罪（一人犯數罪）而追加起
      訴，核與上開規定並無不合，本院自應併予審理。
（二）被告張智倫於偵訊之供述，非出於強暴、脅迫、利誘、詐
      欺、疲勞訊問、違法羈押或其他不正方法取得，依刑事訴
      訟法第156條第1項、第158條之2得採為證據。
（三）按被告以外之人於審判外之陳述，雖不符前4條之規定，
      而經當事人於審判程序同意做為證據，法院審酌該言詞陳
      述或書面陳述作成時之情況，認為適當者，亦得為證據。
      當事人、代理人或辯護人於法院調查證據時，知有第159
      條第1項不得為證據之情形，而未於言詞辯論終結前聲明
      異議者，視為有前項之同意，為刑事訴訟法第159條之5所
      明定。證人A女之警詢筆錄，業據指定辯護人否認其證據
      能力，自不得採為裁判基礎。
（四）下列非供述證據，均非違法取得之證據，且或係從事業務
      之人於業務上製作之證明文書、記錄文書，核無顯不可信
      情況，故依同法第158條之4反面解釋、第159條之4第2款
      得為證據。
二、實體部分：
（一）訊據被告對上開犯行均坦承不諱，核與證人A女分別於偵
      查中以及本院審理時所指證情節大致相符，並有證人A 女
      於無名小站之相片暨個人資料、豆豆聊天室網頁之列印資
      料、內政部警政署刑事警察局99年4月15日刑醫字第09900
      30161號鑑定書、財團法人天主教耕莘醫院受理疑似性侵
      害事件驗傷診斷書等附卷可稽，足徵被告上開任意性自白
      與事實相符。本件事證已臻明確，被告犯行足堪認定，應
      予依法論科。
（二）查本件案發當時，A女係未滿14歲之人，有其真實姓名年
      籍對照表1份在卷可稽。被告明知A女為未滿14歲之女子，
      仍與其為性交行為，核被告所為，係犯刑法第227條第1項
      之對於未滿14歲之女子為性交罪（二罪）。又兒童及少年
      福利法第70條第1項規定成年人故意對兒童及少年犯罪者
      ，加重其刑至2分之1，但各該罪就被害人係兒童及少年已
      定有特別處罰規定者，不在此限。本案被告所犯之強制性
      交罪，因刑法第227條之規定，已就對於14歲以下之兒童
      或少年犯強制性交罪者，為加重其刑之規定，故已合於兒
      童及少年福利法第70條第1項但書之規定，自不得再依同
      條項前段加重其刑，併此敘明。被告所犯上開2罪間，犯
      意各別，行為互殊，應予分論併罰。爰審酌被告未慮及A
      女之年齡尚未滿14歲，欠缺完整之身體自主決定權，猶與
      之性交，事後非但未思自省，反為滿足一己私慾，另又以
      清償A女金錢為由邀約見面，再次性交得逞，惟念及被告
      並無前科，此有臺灣高等法院被告前案紀錄表在卷可稽，
      犯後坦承犯行，業有悔悟之意，暨其犯罪手段、方法及未
      賠償被害人所受之損害等一切情狀，分別量處如主文所示
      之刑，並定其應執行刑，以示懲戒。
據上論斷，依刑事訴訟法第299條第1項前段，刑法第227條第1項
、第51條第5款，判決如主文。
本案經檢察官李彥霖到庭執行職務
中    華    民    國    99    年    11    月    23    日
                  刑事第十七庭審判長法  官  劉煌基
                                    法  官  賴淑美
                                    法  官  楊雅清
上正本證明與原本無異。 
如不服本判決應於收受送達後10日內向本院提出上訴書狀，並應
敘述具體理由；其未敘述上訴理由者，應於上訴期間屆滿後20日
內向本院補提理由書（均須按他造當事人之人數附繕本）「切勿
逕送上級法院」。告訴人或被害人如對於本判決不服者，應具備
理由請求檢察官上訴，其上訴期間之計算係以檢察官收受判決正
本之日期為準。 
                                    書記官  吳俊龍
中    華    民    國    99    年    11    月    23    日

附錄本案論罪科刑法條全文：
中華民國刑法第227條
（未成年人）
對於未滿十四歲之男女為性交者，處 3 年以上 10 年以下有期
徒刑。
對於未滿十四歲之男女為猥褻之行為者，處 6 月以上 5 年以下
有期徒刑。
對於十四歲以上未滿十六歲之男女為性交者，處 7 年以下有期
徒刑。
對於十四歲以上未滿十六歲之男女為猥褻之行為者，處 3 年以
下有期徒刑。
第 1 項、第 3 項之未遂犯罰之。

司法院資訊處製作；財團法人民間司法改革基金會備份。
